臺灣彰化地方法院民事判決　94年度簡上字第47號
上　訴　人　丁○○
被上訴人　　甲○○
　　　　　　乙○○
上列當事人間請求給付損害賠償事件，上訴人對於中華民國94年
3月8日本院北斗簡易庭93年度斗簡字第111號判決提起上訴，本
院於民國94年11月30日言詞辯論終結，判決如下：
    主  文
上訴駁回。
第二審訴訟費用由上訴人負擔。
    事實與理由
一、上訴人起訴主張被上訴人等於民國90年4月28日上午11時許
    ，在彰化縣芳苑鄉○○村○○路○段851巷10號其等住處內
    ，基於傷害之犯意聯絡，共同毆打上訴人，致上訴人受有右
    眼下瘀傷及右胸瘀傷之傷害，被上訴人等上述傷害犯行，業
    經本院以92年度易字第132號刑事判決，各處有期徒刑貳月
    確定在案，依法被上訴人等即應對上訴人負連帶損害賠償責
    任。因上訴人受有下述損害：（一）醫療費用：上訴人支出
    醫療費用新台幣8,890元。（二）不能工作損害：上訴人從
    事養羊事業，因被上訴人等不法侵害，致2年不能工作，茲
    以每月2萬元計算，請求1年之損失計24萬元。（三）精神慰
    撫金：上訴人受被上訴人等傷害，迄今仍心有餘悸，且身體
    亦有不適，被上訴人等竟不聞不問，上訴人所受精神上痛苦
    不言可喻，被上訴人等自應賠償其21萬元。合計上訴人得請
    求賠償的損害金額為458,890元。爰依民法第184條第1項前
    段、第185條第1項前段及第195條第1項規定，提起本訴等語
    ，並聲明被上訴人等應連帶給付被上訴人458,890元，及自
    起訴狀繕本送達翌日起，至清償日止，按年息5%計算的利息
    ，且願提供擔保，聲請宣告假執行。原審為上訴人敗訴判決
    ，上訴人全部聲明不服，於本院補充陳稱兩造之前就本件進
    行調解時，被上訴人等對於上訴人損害賠償之請求，曾口頭
    承認，故本件侵權行為損害賠償請求權的消滅時效，即因承
    認而中斷，並重行起算，其時效自尚未消滅等語，並上訴聲
    明：（一）原判決廢棄。（二）請判決如訴之聲明所示。
二、被上訴人等於原審辯稱上訴人身體很健康，養羊、殺羊事業
    從未一天終斷，並無不能工作的情形，何況，兩造是於90年
    4月28日發生打架，上訴人之侵權行為損害賠償請求權也已
    罹於時效，其請求自無理由等語。於本院則補充陳稱上訴人
    於調解時要求賠償40萬元，其等告以沒有辦法接受，頂多只
    能賠償醫藥費，但上訴人不同意等語，並聲明駁回上訴。
三、上訴人主張被上訴人等於90年4月28日上午11時許，在彰化
    縣芳苑鄉○○村○○路○段851巷10號其等住處內，基於傷
    害之犯意聯絡，共同毆打上訴人，致上訴人受有右眼下瘀傷
    及右胸瘀傷之傷害，被上訴人等上述傷害犯行，業經本院以
    92年度易字第132號刑事判決，各處有期徒刑貳月確定在案
    等情，已經提出上述案號刑事判決及醫藥費收據等件為證，
    且為被上訴人等所不爭執，固應認為真正，而得依民法第18
    4條第1項前段、第185條第1項前段及第195條第1項規定，請
    求被上訴人等連帶負損害賠償責任。
四、惟被上訴人等辯稱兩造於90年4月28日發生打架，上訴人之
    侵權行為損害賠償請求權已罹於時效等語。按時效完成後，
    債務人得拒絕給付；又因侵權行為所生之損害賠償請求權，
    自請求權人知有損害及賠償義務人時起，二年間不行使而消
    滅，民法第144條第1項、第197條第1項分別定有明文。本件
    被上訴人等既於90年4月28日傷害上訴人，且上訴人於原審
    言詞辯論時又陳稱其於當日即知悉為被上訴人等所傷害等語
    ，則依前述法條規定，上訴人之侵權行為損害賠償請求權的
    消滅時效期間乃至92年4月28日為止。詎上訴人遲至93年5月
    31日始提起本訴，請求被上訴人等損害賠償，此有起訴狀所
    蓋本院收狀章可稽，其侵權行為損害賠償請求權即因二年間
    不行使而消滅。雖上訴人曾分別於91年1月22日、同年6月4
    日向彰化縣芳苑鄉調解委員會聲請調解，然並未成立，有該
    會調解不成立證明書在卷足憑。依民法第133條規定，其時
    效視為不中斷，故不能重行起算時效。又上訴人雖另主張被
    上訴人等於調解時，曾口頭承認對其賠償等語，且舉證人即
    其妻丙○○○為證，然為被上訴人等所否認，並辯稱上訴人
    於調解時要求賠償40萬元，其等告以沒有辦法接受，頂多只
    能賠償醫藥費，但上訴人不同意等語。查證人丙○○○雖證
    稱：「被上訴人要賠償我們，但沒有說要賠償多少錢，上訴
    人要求被上訴人賠償40萬元，但被上訴人說是否可以少一點
    ....。」等語，然被上訴人等對於上訴人之損害賠償請求，
    既沒說要賠償多少錢，當即無賠償之意，自難認被上訴人等
    承認上訴人之損害賠償請求權。又被上訴人等於調解時雖稱
    ：「頂多只能賠償醫藥費」，但此僅為調解時之蹉商，並非
    表示承認上訴人之損害賠償請求權，而同意賠償，仍不得認
    為承認。故上訴人此部分主張，不足憑採。至於被上訴人等
    雖於原審言詞辯論時表明願意賠償上訴人醫藥費等語，惟並
    非全部同意賠償，且上訴人於提起本訴時，其侵權行為損害
    賠償請求權既已因二年間不行使而消滅，被上訴人等前述願
    賠償醫藥費之表示，亦無從使已完成之時效回復。因此，被
    上訴人等所為時效完成之抗辯，即屬可採，其等自得拒絕給
    付。則上訴人請求被上訴人等應連帶給付458,890元，及自
    起訴狀繕本送達翌日起，至清償日止，按年息5%計算的利息
    ，為無理由，應予駁回。其假執行之聲請，亦失所依據，應
    併駁回。原審為上訴人敗訴判決，並駁回其假執行之聲請，
    於法並無不合。上訴意旨指摘原判決不當，求予廢棄改判，
    為無理由，應予駁回。
五、據上論結，本件上訴為無理由，本院依民事訴訟法第436條
    之1第3項、第449條第1項、第78條，判決如主文所示。
中　　華　　民　　國　　94　　年　　12　　月　　14　　日
                民事第二庭　    審判長法　官　何志通
                                      法  官　鄭舜元
                                  　　法  官　廖國佑
以上正本係照原本作成。
不得上訴。
中　　華　　民　　國　　94　　年　　12　　月　　14　　日
                            　　　    書記官　蘇美苓
